臺灣高雄地方法院刑事判決　　　　　　　 99年度訴字第796號
公　訴　人　臺灣高雄地方法院檢察署檢察官
被　　　告　陳建榮
義務辯護人　周振宇律師
上列被告因妨害性自主罪案件，經檢察官提起公訴（98年度偵字
第17803 號），本院判決如下：
    主  文
陳建榮犯強制猥褻罪，處有期徒刑陸月，如易科罰金，以新臺幣
壹仟元折算壹日。
    事  實
一、陳建榮（於行為時尚未滿20歲）與代號0000-0000 （於行為
    時未滿18歲，下稱甲女，真實姓名年籍詳卷）為朋友關係，
    於民國98年4 月22日下午5 時許，陳建榮與另一名真實姓名
    年籍不詳之不知情友人，分別騎乘機車搭載甲女與吳○○（
    於行為時未滿18歲，真實姓名年籍詳卷，以下稱吳女）前往
    陳建榮位於高雄縣大寮鄉○○村○○路98號住處，甲女與吳
    女進入陳建榮房間後，陳建榮藉故支開吳女僅留甲女在陳建
    榮房間內，陳建榮知悉甲女甫失戀，心情不佳，認有機可乘
    ，竟於同日下午6時許基於強制猥褻之犯意，伺機將甲女強
    押在床上，抱住甲女使之無法反抗，繼之違反甲女意願，強
    吻甲女嘴唇及頸部，經甲女奮力抵抗後掙脫並告知吳女，吳
    女打電話向友人陳永麟求救並報警處理，始悉上情。
二、案經甲女訴由高雄市政府警察局林園分局報告臺灣高雄地方
    法院檢察署檢察官偵查起訴。
    理  由
一、證據能力部分：
  (一)證人甲女、吳女、陳永麟於警詢中之陳述無證據能力：按被
    告以外之人於檢察事務官、司法警察官或司法警察調查中所
    為之陳述，與審判中不符時，其先前之陳述具有較可信之特
    別情況，且為證明犯罪事實存否所必要者，得為證據，刑事
    訴訟法第159條之2定有明文。經查，證人甲女、吳女、陳永
    麟於警詢中之陳述與本院審理中證述之情節大致相符，是應
    援用證人甲女、吳女、陳永麟於本院審理中之證述，渠等於
    警詢中之陳述應無證據能力。
  (二)證人甲女、吳女、陳永麟於偵查中經具結之證述有證據能力
    ：證人甲女、吳女、陳永麟於偵查中向檢察官所為之證述，
    業經具結而無顯不可信之情況，依刑事訴訟法第159條之1第
    2項得為證據。
  (三)按「被告以外之人於審判外之陳述，雖不符前四條之規定，
    而經當事人於審判程序同意作為證據，法院審酌該言詞陳述
    或書面陳述作成時之情況，認為適當者，亦得為證據。當事
    人、代理人或辯護人於法院調查證據時，知有第159 條第1
    項不得為證據之情形，而未於言詞辯論終結前聲明異議者，
    視為有前項之同意」，刑事訴訟法第159 條之5 定有明文。
    又當事人、代理人或辯護人於調查證據時，知有本法第159
    條之5 第1 項不得為證據之情形，卻表示「對於證據調查無
    異議」、「沒有意見」等意思，而未於言詞辯論終結前聲明
    異議者，應視為已有將該等傳聞證據採為證據之同意（參見
    該條之立法理由）。本件檢察官、辯護人及被告於本院準備
    程序，就本判決所引用各項證據（含傳聞證據、非傳聞證據
    及符合法定傳聞法則例外之證據）之證據能力，除前揭所述
    之證據爭執證據能力外，餘均表示無意見，且於本院言詞辯
    論終結前，檢察官、辯護人及被告對於卷附具有傳聞證據性
    質之證據，既均已知其情，均未聲明異議，本院認該具有傳
    聞證據性質之證據，並無任何違法取證之不適當情形，以之
    作為證據使用係屬適當，自得採為認定被告犯罪事實之證據
    。
二、訊據被告固坦承於上揭時地與甲女獨處一室且知悉甲女失戀
    乙事，然矢口否認有何強制猥褻之犯行，辯護人則為被告辯
    稱：被害人甲女於98年4 月23日所採證之頸部、左右手指甲
    、唾液與被告之唾液進行DNA 比對無法檢出男性Y 染色體，
    難以想像被告若有為強制猥褻之行為卻無留下跡證云云。
三、經查：
  (一)上揭被告對甲女為強制猥褻之行為等情，業據證人甲女於偵
    查中及本院審理中證述綦詳（偵卷第48、49頁、本院卷第27
    、28、36、39頁），而當日被告與甲女共處一室，嗣後甲女
    衝進吳女與楊進宏之房間，將吳女拉下樓，對吳女哭訴乙節
    以及陳永麟到達被告住處時發現甲女表情難過、驚嚇乙節，
    亦經吳女及陳永麟於偵查中及本院審理中證述綦詳（偵卷第
    50頁、本院卷第24、98、99頁），本院審酌甲女與被告素無
    仇怨，且願意與被告共處一室，卻突然自被告房間奪門而出
    ，如非遭逢難以承受之處遇，應無為如此反應之可能，且證
    人吳女、陳永麟亦無必要配合甲女為虛偽陳述之必要，是甲
    女之證述應屬可信，辯護意旨雖辯稱檢驗報告對被告有利，
    然查，本案發生之時間為98年4月22日下午6時許，然檢驗時
    間98年4月23日下午3時許，此有卷附之疑似性侵害案件證物
    採集單在卷可稽，以本案發生之時間與採證之時間相距將近
    20小時之情形下，無法採得被告之DNA 並非不可能，是檢驗
    報告無法檢出被告之DNA 並不足以推翻甲女之證詞，尚難據
    以為有利被告之認定。被告所辯應係卸責之詞，尚無可採。
  (二)公訴意旨雖認：被告係先將預藏之一粒眠3 顆供甲女食用，
    甲女食用後呈現暈眩狀態，陳建榮趁甲女意識不清之際，違
    反甲女意願，將甲女強押在床上，使甲女無法反抗，繼之強
    吻甲女之嘴唇及頸部，因認被告係涉犯刑法第224條之1、第
    222條第1項第4 款之加重強制猥褻罪嫌等語，並以甲女之尿
    液檢驗報告呈一粒眠代謝陽性反應為論據。惟查：
    1.證人甲女第1 次所採之尿液（98年4月23日下午3時許採集
      ）經送驗結果呈毒品陰性反應（含硝甲西泮及FM2 代謝物
      ），嗣後以相隔約1小時所採集之尿液送驗後雖驗出一粒
      眠代謝陽性反應（此部分檢驗報告詳偵卷第56、57、66頁
      ），但既與一般毒品檢測應以時間較近者較易檢出之原理
      相違，且前後相違之檢驗報告亦不足以作為不利被告認定
      之依據。再者，本件檢驗之時間與案發相距將近20小時，
      甲女於98年4月22日既已與被告發生糾紛，卻於98年4月23
      日始前往警局報案並接受採尿，2 人間已有恩怨糾葛，且
      案發至報案中間有一整天的空窗期，變數過多，未必即可
      證明被害人施用之毒品硝甲西泮係被告於上揭時間、處所
      所提供。另查被告所涉上揭提供第三級毒品予甲女施用之
      犯嫌，亦經檢察官偵查後，認為罪證不足而處分不起訴，
      此有臺灣高雄地方法院檢察署98年度偵字第27474 號不起
      訴處分書在卷可稽（本院卷第47至49頁）。可見公訴意旨
      所指被告係以藥劑犯強制猥褻部分，尚無積極證據足佐。
    2.又證人甲女於偵查中係證稱：伊向被告表示伊要K（即K他
      命），所以被告拿2 顆「紅豆」（按指一粒眠）給伊，伊
      服用後沒有感覺，所以被告又拿1 顆給伊，伊服用後覺得
      頭暈，伊告訴被告後被告就將伊壓在床上，伊一直反抗，
      最後終於推開被告跑到樓下找學姐吳女等語。於本院審理
      中則證稱：「（問：98年4月22日你說被告拿一粒眠給你
      吃，當時你是否知道那個藥物就是一粒眠？）答：我不知
      道。（問：你何時知道那個藥物是一粒眠？）答：後來我
      去警局，裡面有人問我整個事情經過，問我藥丸怎樣顏色
      ，後來他就跟我說那個是一粒眠。‧‧‧（問：你案發當
      時吃了一粒眠，是你主動向被告要求你要吃，還是被告主
      動拿給你？）答：我沒有跟他要求一粒眠，我不知道那個
      是一粒眠。（問：但你在即時通是跟他說你要Ｋ，若是他
      拿Ｋ他命，你就要吃？）答：不會。（問：那為何你在即
      時通打了一長串我要K、我要K？）答：心情不好。（問：
      為何被告拿一粒眠給你就敢吃？）答：因為我知道他拿給
      我的不是Ｋ他命。‧‧‧（問：吃了多久後你才覺得有點
      暈眩？）答：時間我不知道。（問：有無十分鐘？）答：
      有。（問：問你走路穩不穩？）答：不穩。（問：是否要
      人扶你？）答：下樓梯要。（問：你說被告把你壓在床上
      ，你有無辦法反抗？）答：我能反抗。我一直推他。（問
      ：你一直推他，是否有辦法把他推開？）答：我推很久，
      我沒有馬上推開，是一直有推擠動作，是後來我才趕快跑
      走。（問：你吃藥之後有點暈眩被告又把你壓在床上，你
      是如何跑走？）答：因為被告當時意識也不是很清楚，他
      應該也有吃。我是利用把他推開時，趕快衝到隔壁找吳女
      。‧‧‧（問：你以前有無吃過一粒眠、安非他命等？）
      答：沒有。（問：之前你說這是第二次，是何意？）答：
      因為第一次也是被告拿給我，被告第一次是拿Ｋ他命給我
      ，是距離案發前一個禮拜五。（問：除了被告拿Ｋ他命、
      一粒眠給你之外，你以前有無吃過這些東西？）答：從來
      沒有。」等語。依照證人甲女所述，伊於吃完3 顆一粒眠
      （硝甲西泮，俗稱一粒眠）後感覺頭暈，但於被告將伊強
      壓在床時仍可奮力掙扎，且經過一段時間後，因被告也有
      服用一粒眠而藥效發作，所以得以掙脫被告且跑去找吳女
      求援等情。然硝甲西泮具有催眠作用，生理自然導入睡眠
      狀態，口服後15至30分鐘開始作用，成人每次3至5mg，短
      效者半衰期0.5至0.7小時，後期者半衰期8至26.5小時（
      平均17.25 小時）乙節，有高雄醫學大學附設中和紀念醫
      院99年5 月18日函文暨所附之答覆文在卷可稽（本院審查
      卷第49頁）。則依照上揭函文，甲女於服用3 顆一粒眠且
      藥效發作後，竟然還可意識清醒抵抗被告，並自行奪門前
      去找吳女並清楚的陳述案發過程之表現，顯然與服用一粒
      眠所產生之作用相矛盾。再者，甲女供稱能掙脫被告之重
      要理由在於被告可能也有服用，然查，被告之尿液經檢驗
      結果並無施用毒品之陽性反應，有被告之濫用藥物尿液檢
      驗報告3 紙在卷可稽（偵卷第39至41頁），是甲女之推測
      是否可信即非無疑，何況被告若果有預謀使甲女陷入意識
      不清之狀態，當無自行服用一粒眠之動機，否則被告與甲
      女豈非均陷入昏迷狀態？
    3.此外，證人吳女於本院審理中係證述：自甲女前往找伊開
      始，除甲女曾自行上樓至被告住處指認被告外，其餘時間
      伊均與甲女在一起，直到晚上12點止，期間除剛見到甲女
      時覺得甲女暈暈的，其餘狀況甲女狀況正常等情（本院卷
      第99至102 、108 、113 至114 頁），則依照吳女之證述
      ，甲女尚可以自行上樓指認被告，顯與甲女前揭證述需人
      攙扶，無法自行下樓等情不符。何況一粒眠藥效既然會使
      人漸入睡眠狀態，且甲女前亦證述沒有施用過一粒眠，理
      應無耐藥性之可能，然甲女除剛下樓時使吳女覺得有暈暈
      的狀況外，其餘情形均能正常行動以及表達陳述，亦與服
      用一粒眠之症狀不符。再者，甲女甫受被告強制猥褻，本
      會產生恐懼、驚嚇之情緒（前揭證人陳永麟亦證述甲女有
      此種情緒反應），此時甲女亦可能因為恐懼及受驚嚇之情
      緒而有暈眩之外觀，是亦難以此認定甲女於案發之初之暈
      眩外表推認係服用被告所提供之一粒眠所致。準此，甲女
      證述遭被告強制猥褻之證述與情況證據、間接證據相符，
      應可採信。至於甲女所指被告係預藏一粒眠供其服用後對
      其強制猥褻之證述則與科學檢驗報告以及甲女自己之證述
      、吳女之證述均不符，尚難憑採，自難對被告以加重強制
      猥褻罪論處。
  (三)綜上所述，本案被告對甲女強制猥褻之犯行事證明確，洵堪
    認定，應予依法論科。
四、核被告所為，係犯刑法第224 條之強制猥褻罪（被告行為時
    雖甲女未滿18歲，但被告亦未滿20歲，並非成年人，故無兒
    童及少年福利法第70條第1 項前段之適用），公訴意旨認被
    告係犯刑法第224 條之1 、第222 條第1 項第4 款之加重強
    制猥褻罪嫌，容有未洽，爰於不妨害起訴基本社會事實同一
    之範圍內，予以變更起訴法條。又被告親吻甲女嘴唇、頸部
    之行為，係基於同一決意而為之數個舉動，且在同一地點，
    於密切接近之時間為之，所侵害法益相同，依一般社會健全
    之觀念，難以強行分開，屬於接續犯之單純一罪，應論以一
    強制猥褻罪。爰審酌被告為滿足一己性慾，竟對甲女為猥褻
    之行為，且以施加強暴之手段犯之，實有未當，惟念其行為
    時尚未滿20歲，血氣方剛，少不更事，一時失慮，致罹刑章
    ，經此偵審程序應可使其知所警惕，暨參酌其犯罪動機、手
    段、目的等一切情狀，量處如主文所示之刑及諭知易科罰金
    之折算標準。
據上論斷，應依刑事訴訟法第299 條第1 項前段、第300 條，刑
法第224 條、第41條第1 項，判決如主文。
本案經檢察官吳明駿到庭執行職務。
中    華    民    國   100    年    3     月    4     日
                刑事第十九庭  審判長法  官  陳志銘
                                    法  官  吳芝瑛
                                    法  官  黃宣撫
以上正本證明與原本無異。
如不服本判決應於收受送達後10日內向本院提出上訴書狀，並應
敘述具體理由；如未敘述上訴理由者，應於上訴期間屆滿後20日
內向本院補提理由書（均須按他造當事人之人數附繕本）「切勿
逕送上級法院」。
中    華    民    國   100    年    3     月    4     日
                                    書記官  葉正昭
附錄本案論罪科刑法條全文：
中華民國刑法第224條
（強制猥褻罪）
對於男女以強暴、脅迫、恐嚇、催眠術或其他違反其意願之方法
，而為猥褻之行為者，處6 月以上5 年以下有期徒刑。